臺灣高等法院臺南分院刑事判決
111年度金上訴字第446號
上  訴  人  
即  被  告  張竣綸





            林勝豐


上列上訴人等因詐欺等案件，不服臺灣雲林地方法院110年度訴
字第64號中華民國110年12月22日第一審判決（起訴案號：臺灣
雲林地方檢察署108年度少連偵字第109號、第116號、108年度偵
字第8056號），提起上訴，本院判決如下：
    主  文
上訴駁回。
    事  實
一、林勝豐於民國108年2、3月間，因林祐任引介，基於參與犯
    罪組織之犯意，加入以李俊鋒（由檢察官另案通緝中）為首
    ，由其與劉良裕、孫展鴻、呂嘉展、張竣綸（原名：張竣欽
    )、李宗憲、少年廖○修、張○欣、許○威、吳○澤（真實姓名
    、年籍詳卷，均由少年法庭另案審理）、謝浩韋、陳羽軒、
    林強生、陸躍文、沈冠良（另由原審法院、臺灣嘉義地方法
    院、臺灣臺東地方法院另案審理）、林秉進（由檢察官另行
    偵辦）等人所組成之三人以上以實施詐術為手段，有持續性
    、牟利性及具結構性之詐欺集團犯罪組織（劉良裕、孫展鴻
    、呂嘉展、張竣綸、林祐任、李宗憲參與本案犯罪組織罪嫌
    ，分別經原審法院、臺灣高等法院臺中分院、臺灣嘉義地方
    法院、本院判決在案），由劉良裕負責提供電腦、手機等設
    備、進行人員招募、訓練、分配犯罪所得，並指示孫展鴻、
    林秉進、呂嘉展、謝浩韋、張竣綸、許○威擔任「電腦手」
    ，負責確認人頭帳戶金融卡餘額，再由孫展鴻、呂嘉展、謝
    浩韋、林秉進、張竣綸分別交付人頭帳戶金融卡予林祐任、
    李宗憲、沈冠良、廖○修、吳○澤、陳羽軒、林強生、陸躍文
    等人，李宗憲負責前往金融機構自動櫃員機提領詐欺集團其
    他不詳成員詐騙被害人而匯入人頭帳戶內之贓款，將贓款交
    付張竣綸，再由張竣綸轉交劉良裕，輾轉交由其他上游集團
    成員收受；林勝豐則與林祐任2人一組負責前往金融機構自
    動櫃員機提領該詐欺集團其他不詳成員詐騙被害人而匯入人
    頭帳戶內贓款之車手工作，再將領得贓款層層轉交劉良裕或
    孫展鴻，轉由其他上游集團成員收受，謀議既定。張竣綸、
    林勝豐與上述成員及其他不詳集團成員，共同意圖為自己不
    法之所有，基於三人以上共同詐欺取財及隱匿特定犯罪所得
    所在、去向之洗錢之犯意聯絡，先由該詐欺集團成年成員於
    附表一編號10、11、15至23所示之時間，分別以附表一編號
    10、11、15至23所示之方式，向附表一編號10、11、15至23
    所示之成年人施用詐術，致使該些成年人均陷於錯誤，各自
    依指示匯款或轉帳至如附表一編號10、11、15至23所示之人
    頭帳戶，再由劉良裕、孫展鴻或廖○修將附表一編號10、11
    、19至23所示人頭帳戶提款卡交付林祐任偕同林勝豐2人，
    前往金融機構自動櫃員機提領贓款，情形如附表一編號10、
    11、19至23提領時間、地點、提領金額及贓款處置欄所載，
    所領得如附表一編號10、11、19至23所示被害人受騙贓款並
    轉交上游成員李俊鋒收受。另劉良裕先將附表一編號15至18
    所示人頭帳戶提款卡交付張竣綸，測試帳戶提款卡是否可正
    常使用及帳戶內有無被害人匯入贓款，確認帳戶正常可使用
    且已有款項匯入，張竣綸隨即將附表一編號15至18所示人頭
    帳戶提款卡交給李宗憲，前往金融機構自動櫃員機提領贓款
    ，情形如附表一編號15至18提領時間、地點、提領金額及贓
    款處置欄所載，張竣綸於收取李宗憲領得贓款後，交付劉良
    裕收受再層轉上游成員李俊鋒收受，以此方式迂迴層轉，隱
    匿該詐欺之犯罪所得之所在、去向。劉良裕、孫展鴻、呂嘉
    展因此獲得提領金額1%之報酬，張竣綸、林祐任、李宗憲獲
    得提領金額2%之報酬，林勝豐獲得新臺幣(下同)2,000元之
    報酬。
二、案經吳采綸等人訴由雲林縣警察局斗南分局報告臺灣雲林地
    方檢察署檢察官偵查起訴。　　
    理  由
一、本件被告張竣綸於111年6月22日審理期日未到庭，惟本件審
    理期日傳票已於111年4月11日寄達被告張竣綸居所，由被告
    張竣綸同居人即其阿姨代為收受，另於翌日因寄送至被告張
    竣綸住所之通知未獲會晤本人亦無受領文書之同居人或受僱
    人，而寄存被告張竣綸住處轄區派出所，有本院送達證書在
    卷可稽（見本院卷第290頁、第292頁），是被告張竣綸經合
    法傳喚，無正當理由不到庭，爰依刑事訴訟法第371條規定
    ，不待其陳述，逕行判決。
二、本院審理範圍：
㈠、按刑事訴訟法施行法第7條之13前段規定：中華民國110年5月
    31日修正通過之刑事訴訟法施行前，已繫屬於各級法院之案
    件，於施行後始適用修正前刑事訴訟法第348條規定。又新
    修正之刑事訴訟法第348條規定已於110年6月16日公布，依
    中央法規標準法第13條規定，自本條公布之日起算至第3日
    起即於同年6月18日即已發生效力。換言之，於110年6月18
    日後（包括當日）繫屬於各級法院之案件，均應依修正後之
    刑事訴訟法第348條規定處理（最高法院110年度台上字第62
    11號判決意旨參照）。查修正後之刑事訴訟法第348條係規
    定：（第1項）上訴得對於判決之一部為之。（第2項）對於
    判決之一部上訴者，其有關係之部分，視為亦已上訴。但有
    關係之部分為無罪、免訴或不受理者，不在此限。（第3項
    ）上訴得明示僅就判決之刑、沒收或保安處分一部為之。本
    件原判決認定被告張竣綸犯刑法第339條之4第1項第2款、三
    人以上共同犯詐欺取財罪、洗錢防制法第14條第1項洗錢罪
    ；被告林勝豐犯組織犯罪防制條例第3條第1項後段參與犯罪
    組織罪、刑法第339條之4第1項第2款三人以上共同犯詐欺取
    財罪、洗錢防制法第14條第1項洗錢罪。被告2人不服原判決
    ，分別於111年1月14日、同月21日提起上訴，並於111年3月
    30日繫屬於本院，此有蓋用本院收文章戳之原審法院111年3
    月28日雲院宜刑行決110訴64字第1110002944號函附卷可稽
    （見本院卷第3頁），依首揭規定與說明，自應適用修正後
    之刑事訴訟法第348條定其上訴範圍。而被告張竣綸於上訴
    理由狀表明原判決量刑過重；被告林勝豐亦於上訴理由表明
    僅就原判決量刑過重及未宣告緩刑不服提起上訴等語，被告
    林勝豐於本院審理時亦表明，僅針對原審量刑部分提起上訴
    ，對於原審認定之犯罪事實、沒收、保安處分及不另為不受
    理諭知部分均不提起上訴等語(見本院卷第450頁)，是原判
    決關於說明被告張竣綸如附表一編號15至18、被告林勝豐如
    附表一編號11、19至23被訴涉犯組織犯罪防制條例第3條第1
    項後段參與犯罪組織罪嫌部分分別為不受理諭知部分，固為
    有關係之部分，惟依前述規定，此部分不在上訴效力所及範
    圍，自已確定，非本案審理範圍，至於被告2人對原判決諭
    知渠等有罪提起上訴，既僅針對原審量刑輕重有所不服，則
    本件被告2人上訴範圍只限於原判決量刑部分，未表明上訴
    之原判決有關認定犯罪事實、沒收、保安處分部分，亦不在
    上訴範圍。
㈡、至本院前引有關被告2人之犯罪事實部分，及省略不再贅述有
    關被告2人之沒收、保安處分，均已據原判決認定在案，並
    非在本院審理範圍內，惟為便於檢視、理解本件案情，仍予
    以臚列記載原審認定有關被告2人之犯罪事實部分，併此敘
    明。
三、行政機關及司法機關所製作必須公開之文書，除法律特別規
    定情形外，不得揭露足以識別前項兒童及少年身分之資訊，
    兒童及少年福利與權益保障法第69條第2項定有明文。本案
    詐欺集團成員中，共犯廖○修於案發時為少年，依上開規定
    ，本判決關於足以辨識其等身分之資訊予以隱匿。
四、證據能力：
㈠、按組織犯罪防制條例第12條第1項中段規定：「訊問證人之筆
    錄，以在檢察官或法官面前作成，並經踐行刑事訴訟法所定
    訊問證人之程序者為限，始得採為證據。」以立法明文排除
    被告以外之人於檢察事務官、司法警察官或司法警察調查中
    所為之陳述，得適用刑事訴訟法第159條之2、第159條之3及
    第159條之5等規定。此為刑事訴訟關於證據能力之特別規定
    ，較諸刑事訴訟法證據章有關傳聞法則之規定嚴謹，且組織
    犯罪防制條例迭經修正，均未修正上開規定，自應優先適用
    ；至於共犯被告於偵查中以被告身分之陳述，仍應類推適用
    上開規定，定其得否為證據（最高法院107年度台上字第358
    9號、102年度台上字第2653號判決意旨參照）。是在違反組
    織犯罪防制條例案件，證人於警詢或共犯偵查、審判中以被
    告身分所為陳述之證據能力，即絕對不具證據能力，自不得
    採為判決基礎。經查，本判決以下所引用共犯以被告身分於
    警詢、檢察事務官訊問時所為陳述、偵訊及原審審理時未經
    以證人身分具結之證詞或被害人於警詢時之證述，就被告林
    勝豐違反組織犯罪防制條例罪嫌部分，依上開說明，均不具
    證據能力，然於被告林勝豐涉犯三人以上共同犯詐欺取財、
    洗錢罪嫌部分，既無上開組織犯罪防制條例規定適用之餘地
    ，自須回歸刑事訴訟法有關證據能力之相關規範以定其有無
    。
㈡、又被告以外之人於審判外之陳述，雖不符刑事訴訟法第159條
    之1至第159條之4規定得為證據之情形，而經當事人於審判
    程序同意作為證據，法院審酌該言詞陳述或書面陳述作成時
    之情況，認為適當者，亦得為證據，刑事訴訟法第159條之5
    第1項定有明文。刑事訴訟法第159條之5立法意旨，在於確
    認當事人對於傳聞證據有處分權，得放棄反對詰問權，同意
    或擬制同意傳聞證據可作為證據，屬於證據傳聞性之解除行
    為，如法院認為適當，不論該傳聞證據是否具備刑事訴訟法
    第159條之1至第159條之4所定情形，均容許作為證據，不以
    未具備刑事訴訟法第159條之1至第159條之4所定情形為前提
    。除上述排除證據能力之部分以外，本判決所引用之下列供
    述證據暨其他書證、物證，檢察官、被告林勝豐於本院審理
    時，均同意作為本案證據（見本院卷第241至248頁、第255
    至262頁、第402頁），且於本院逐一提示後，迄於言詞辯論
    終結前亦未聲明異議，本院審酌上開證據資料製作時之情況
    ，尚無違法不當及證明力明顯過低之瑕疵，認以之作為證據
    應屬適當，而有證據能力。
五、上揭事實，業據被告張竣綸於警詢、原審審理時及被告林勝
    豐於警詢、偵訊、原審審理時坦承不諱(見警378號卷一第73
    至85頁；警369號卷第3至5頁；少連偵第109號卷第55至57頁
    、第61至65頁、第79至81頁、第93至98頁；原審卷二第249
    至271頁；原審卷三第9至12頁、第33至39頁，惟被告張竣綸
    筆錄不作為證明被告林勝豐涉犯組織犯罪之證據)，並有附
    表一所示證據資料足以佐證(惟證人孫展鴻、林祐任、李宗
    憲警詢及偵訊未經具結之筆錄及證人即被害人吳采綸、李素
    凌、楊錦樹、李其芳、汪學澤、王明昇、范中鼎、祝永瀚、
    宋巧惠、姜君柔、蕭乃菁等人警詢筆錄不作為證明被告林勝
    豐涉犯組織犯罪之證據)，被告2人任意性自白，核與卷內客
    觀事證相符，堪以採信。從而，本案事證明確，被告2人犯
    行洵堪認定，自應依法論科。
六、論罪科刑之理由：
㈠、按刑罰責任之評價與法益之維護息息相關，對同一法益侵害 
    為雙重評價，是過度評價；對法益之侵害未予評價，則為評
     價不足，均為法之所禁。又加重詐欺罪，係侵害個人財產
    法 益之犯罪，其罪數之計算，核與參與犯罪組織罪之侵害
    社會 法益有所不同，審酌現今詐欺集團之成員皆係為欺罔
    他人， 騙取財物，方參與以詐術為目的之犯罪組織。倘若
    行為人於 參與詐欺犯罪組織之行為繼續中，先後多次為加
    重詐欺之行 為，因參與犯罪組織罪為繼續犯，犯罪一直繼
    續進行，直至 犯罪組織解散，或其脫離犯罪組織時，其犯
    行始行終結。故 該參與犯罪組織與其後之多次加重詐欺之
    行為皆有所重合， 然因行為人僅為一參與犯罪組織行為，
    侵害一社會法益，屬 單純一罪，應僅就「該案中」與參與
    犯罪組織罪時間較為密 切之首次加重詐欺犯行論以參與犯
    罪組織罪及加重詐欺罪之 想像競合犯，而其他之加重詐欺
    犯行，祗需單獨論罪科刑即 可，無需再另論以參與犯罪組
    織罪，以避免重複評價。是如 行為人於參與同一詐欺集團
    之多次加重詐欺行為，因部分犯 行發覺在後或偵查階段之
    先後不同，肇致起訴後分由不同之 法官審理，為裨益法院
    審理範圍明確、便於事實認定，即應 以數案中「最先繫屬
    於法院之案件」為準，以「該案件」中 之「首次」加重詐
    欺犯行與參與犯罪組織罪論以想像競合。 縱該首次犯行非
    屬事實上之首次，亦因參與犯罪組織之繼續 行為，已為該
    案中之首次犯行所包攝，該參與犯罪組織行為 之評價已獲
    滿足，自不再重複於他次詐欺犯行中再次論罪， 俾免於過
    度評價及悖於一事不再理原則。至於「另案」起訴 之他次
    加重詐欺犯行，縱屬事實上之首次犯行，仍需單獨論 以加
    重詐欺罪，以彰顯刑法對不同被害人財產保護之完整性 ，
    避免評價不足(最高法院109年度台上字第3945號判決意旨
    參照)。被告林勝豐參與共犯劉良裕、孫展鴻、張竣綸、林
    祐任、少年廖○修及其他不詳成員組成之詐欺集團，成員中
    有人向被害人行騙，使被害人受騙而匯款至人頭帳戶，被告
    林勝豐再按其他共犯指示領取人頭帳戶內被害人匯款之財物
    ，並藉由層轉交付贓款予上游詐欺集團成員方式，以隱匿詐
    欺所得去向，足徵該組織架構縝密，分工精細，須投入相當
    成本及時間始能如此為之，並非隨意組成之立即犯罪，核屬
    組織犯罪防制條例第2條規定「3人以上，以實施詐術為手段
    ，所組成具有持續性、牟利性之有結構性組織」，且就其在
    本案首次加重詐欺犯行應併論參與犯罪組織罪。
㈡、又洗錢防制法第15條之特殊洗錢罪，係在無法證明前置犯罪
    之特定不法所得，而未能依洗錢防制法第14條之一般洗錢罪
    論處時，始予適用。倘能證明所取得之資金係前置之特定犯
    罪（如：詐欺、加重詐欺等犯罪）所得，即應逕以一般洗錢
    罪論處，自無適用特殊洗錢罪之餘地。另過去實務認為，行
    為人對犯特定犯罪所得之財物或利益作直接使用或消費之處
    分行為，或僅將自己犯罪所得財物交予其他共同正犯，祇屬
    犯罪後處分贓物之行為，非本條例所規範之洗錢行為，惟依
    新法規定，倘行為人意圖掩飾或隱匿特定犯罪所得來源，而
    將特定犯罪所得直接消費處分，甚或交予其他共同正犯予以
    隱匿，或由共同正犯以虛假交易外觀掩飾不法金流移動，即
    難認僅單純犯罪後處分贓物之行為，應仍構成新法第2條第1
    或2款之洗錢行為（最高法院108年度台上字第1744號、108
    年度台上字第3086號判決意旨參照）。故被告林勝豐、張竣
    綸所屬詐欺集團成員，分別對附表一編號10、11、15至23所
    示被害人施用詐術後，指示被害人將款項匯入人頭帳戶內，
    被告張竣綸再將附表一編號15至18所示人頭帳戶提款卡交由
    集團內成員李宗憲領取附表一編號15至18所示被害人匯入人
    頭帳戶之贓款，並收取李宗憲交付之贓款，轉由劉良裕交上
    游成員李俊鋒收受；被告林勝豐則與共犯林祐任取得附表一
    編號10、11、19至23所示人頭帳戶提款卡後，與共犯林祐任
    一同前往自動櫃員機自行將附表一編號10、11所示被害人匯
    入人頭帳戶內之贓款領出，或在旁把風由林祐任將附表一編
    號19至23所示被害人匯入人頭帳戶內贓款領出，所取得贓款
    再層層轉交上游成員，以此方式隱匿詐欺所得財物之去向，
    使上述被害人交付之財物難以繼續追查其流向，而製造金流
    斷點，即已該當於洗錢防制法第14條第1項之一般洗錢罪。
㈢、核被告張竣綸於附表一編號15至18所為，均係犯刑法第339條
    之4第1項第2款三人以上共同犯詐欺取財罪及洗錢防制法第1
    4條第1項洗錢罪；被告林勝豐於附表一編號10所為，係犯組
    織犯罪防制條例第3條第1項後段參與犯罪組織罪、刑法第33
    9條之4第1項第2款三人以上共同犯詐欺取財罪及洗錢防制法
    第14條第1項洗錢罪，於附表一編號11、19至23所為，則均
    係犯刑法第339條之4第1項第2款三人以上共同犯詐欺取財罪
    及洗錢防制法第14條第1項洗錢罪。而被告張竣綸所為附表
    一編號17、18犯行及被告林勝豐所為附表一編號10、11、19
    至23犯行之犯罪事實雖均為本案詐欺集團成員以網際網路刊
    登出售IPhone手機之虛假訊息方式施行詐術，惟現今詐欺集
    團所採取之詐欺手法多元，未必皆以網際網路對公眾散布方
    式而犯之，又依現存卷證資料尚無證據證明被告張竣綸、林
    勝豐知悉本案詐欺集團成員實際上所施用詐術手段為何，難
    認被告張竣綸、林勝豐就本案詐欺集團成員所為以網際網路
    對公眾散布之詐欺手法的具體內容有所預見或認識，無從論
    以網際網路對公眾散布而犯詐欺取財罪，且檢察官起訴之罪
    名亦未以此加重條件而論之，附此敘明。
㈣、被告張竣綸就附表一編號15、16及被告林勝豐就附表一編號1
    1、19、21、22、23所示各被害人匯入人頭帳戶之款項，各
    次提領款項皆係在密接時間、地點侵害單一被害人之財產法
    益，各行為之獨立性薄弱，依一般社會健全觀念，在時間差
    距上難以強行分開，在刑法評價上應視為接續施行，合為包
    括之一行為予以評價，應各論以接續犯。
㈤、被告張竣綸雖未親自對附表一編號15至18所示被害人實施詐
    騙行為，被告林勝豐亦未親自對附表一編號10、11、19至23
    所示被害人實施詐欺行為，其2人均推由同犯罪集團之其他
    成員為之，但被告2人分別與各該詐欺集團其他不詳成員之
    間，就詐騙上述被害人犯行，各自分工擔任實施詐騙及提領
    被害人匯入人頭帳戶款項之行為，被告2人並將所取得款項
    輾轉交付其他上游集團成員，堪認被告2人分別就渠等所參
    與犯行之各詐欺集團不詳成員彼此間，具有相互利用他方行
    為，以完成共同犯罪之目的，而各自分擔部分犯罪行為，是
    被告張竣綸就附表一編號15至18、被告林勝豐就附表一編號
    10、11、19至23所示犯行，分別與其他參與各該次犯行之詐
    騙集團成員，各應依刑法第28條規定，論以共同正犯。
㈥、又刑法上一行為而觸犯數罪名之想像競合犯存在之目的，在
    於避免對於同一不法要素予以過度評價。自然意義之數行為
    ，得否評價為法律概念之一行為，應就客觀構成要件行為之
    重合情形、主觀意思活動之內容、所侵害之法益與行為間之
    關連性等要素，視個案情節依社會通念加以判斷。刑法刪除
    牽連犯之規定後，原認屬方法目的或原因結果，得評價為牽
    連犯之二犯罪行為間，如具有局部之同一性，或其行為著手
    實行階段可認為同一者，得認與一行為觸犯數罪名之要件相
    侔，依想像競合犯論擬。倘其實行之二行為，無局部之重疊
    ，行為著手實行階段亦有明顯區隔，依社會通念難認屬同一
    行為者，應予分論併罰。因而，行為人以一參與詐欺犯罪組
    織，並分工加重詐欺行為，同時觸犯參與犯罪組織罪及加重
    詐欺取財罪，雖其參與犯罪組織之時、地與加重詐欺取財之
    時、地，在自然意義上非完全一致，然二者仍有部分合致，
    且犯罪目的單一，依一般社會通念，認應評價為一罪方符合
    刑罰公平原則，應屬想像競合犯，如予數罪併罰，反有過度
    評價之疑，實與人民法律感情不相契合（最高法院107年度
    台上字第1066號判決意旨參照）。從而，依上開最高法院判
    決意旨，被告林勝豐於附表一編號10所犯參與犯罪組織罪、
    三人以上共同犯詐欺取財罪、洗錢罪，應依刑法第55條規定
    論以想像競合犯，從一重之三人以上共同犯詐欺取財罪處斷
    。另被告張竣綸於附表一編號15至18及被告林勝豐於附表一
    編號11、19至23所示犯行，各次均犯三人以上共同犯詐欺取
    財罪、洗錢罪間，亦有實行行為局部同一之情形，均為想像
    競合犯，應分別依刑法第55條規定從一重之三人以上共同犯
    詐欺取財罪處斷。
㈦、按刑法處罰之加重詐欺取財罪係侵害個人財產法益之犯罪，
    其罪數計算，依一般社會通念，應以被害人數、被害次數之
    多寡，決定其犯罪之罪數（最高法院108年度台上字第274號
    判決意旨參照）。被告張竣綸於附表一編號15至18所為前後
    共4次犯行；被告林勝豐於附表一編號10、11、19至23前後
    所為7次犯行，均係侵害個人財產法益之犯罪，被害人不同
    ，且犯意各別，行為互殊，均應予分論併罰。
㈧、被告張竣綸前因偽證案件，經原審法院以103年度訴字第4號
    判決判處有期徒刑2月確定，並於104年2月26日執行完畢，
    有臺灣高等法院被告前案紀錄表在卷可參，是被告張竣綸於
    受徒刑之執行完畢後5年內，故意再犯附表一編號15至18所
    示之罪，為累犯，應依刑法第47條第1項規定，分別加重其
    刑。至於司法院釋字第775號解釋意旨固謂：刑法第47條第1
    項有關累犯加重本刑部分，不分情節，基於累犯者有其特別
    惡性及對刑罰反應力薄弱等立法理由，一律加重最低本刑，
    於不符合刑法第59條所定酌減要件之情形下，致生行為人所
    受之刑罰超過其所應負擔罪責之個案，其人身自由因此遭受
    過苛之侵害部分，對人民受憲法第8條保障之人身自由所為
    限制，不符憲法罪刑相當原則，牴觸憲法第23條比例原則等
    旨。然倘事實審法院已就成立累犯個案之犯罪情節，具體審
    酌行為人犯罪之一切情狀暨所應負擔之罪責，經裁量結果認
    應依刑法第47條第1項規定加重其最低本刑，並無過苛或罪
    刑不相當之情形，因而適用上開規定加重其刑者，此為法律
    賦予事實審法院刑罰裁量職權之適法行使，尚與前揭司法院
    解釋意旨無違(最高法院111年度台上字第1250號判決意旨參
    照)。另法院於審酌被告是否適用累犯規定而加重其刑時，
    訴訟程序上應先由檢察官就前階段被告構成累犯之事實，以
    及後階段應加重其刑之事項，主張並具體指出證明方法後，
    法院才需進行調查與辯論程序，而作為是否加重其刑之裁判
    基礎。前階段構成累犯事實為檢察官之實質舉證責任，後階
    段加重量刑事項為檢察官之說明責任，均應由檢察官分別負
    主張及具體指出證明方法之責。倘檢察官未主張或具體指出
    證明方法時，可認檢察官並不認為被告構成累犯或有加重其
    刑予以延長矯正其惡性此一特別預防之必要，且為貫徹舉證
    責任之危險結果所當然，是法院不予調查，而未論以累犯或
    依累犯規定加重其刑，即難謂有應調查而不予調查之違法，
    至檢察官就被告構成累犯之事實及應加重其刑事項，有所主
    張並指出證明方法後，基於精簡裁判之要求，即使法院論以
    累犯，無論有無加重其刑，判決主文均無庸為累犯之諭知(
    最高法院110年度台上大字第5660號裁定意旨參照)。起訴書
    雖未就被告構成累犯之上述事實及應加重其刑之情形有所記
    載，並指出證明方法，惟公訴檢察官於本院審理時，已主張
    依卷內被告張竣綸前案紀錄表記載被告張竣綸為累犯，故應
    依累犯規定加重最低刑度等語(見本院卷第450頁)，檢察官
    顯然就被告張竣綸構成累犯之事實及應加重其刑事項有所主
    張，並指出證明方法，檢察官已盡其舉證責任，故本院審酌
    被告張竣綸前案雖係與本案罪質不同之犯罪，然被告張竣綸
    於前罪徒刑執行完畢後，竟未能有所警惕，5年內故意再犯
    本案犯行，可認其有特別惡性及對刑罰反應力薄弱，又觀諸
    被告張竣綸本案犯罪情節，並無何情堪憫恕之情形，顯無適
    用刑法第59條規定予以酌減其刑之餘地，被告張竣綸依刑法
    第47條第1項規定加重法定最低本刑之結果，並無上開解釋
    所指罪刑不相當之情形，自仍有刑法第47條第1項規定之適
    用，附此敘明。被告張竣綸固主張前案所犯偽證罪與本案組
    織犯罪、加重詐欺取財罪及洗錢罪案件罪名不同、犯罪類型
    及保護法益種類有別，依司法院釋字第775號解釋意旨，難
    以遽認被告張竣綸有特別惡性或刑罰反應力薄弱，不應依刑
    法第47條第1項規定加重其刑云云，然依前揭說明，並非因
    前案與後案罪質不同，即一律不可加重最低本刑，而是在「
    因累犯加重之規定致無法處以最低法定本刑，使行為人所受
    之刑罰超過其所應負擔罪責」情形下，方由法院裁量不予加
    重最低本刑，本案由被告張竣綸犯罪次數前後共計4次，附
    表一編號15至18所示被害人損害金額總計達28萬餘元，被告
    張竣綸在集團中擔任以電腦查詢帳戶餘額並測試提款卡功能
    、轉交並指示車手提領帳戶款項及收轉車手交付贓款與上游
    成員之收水工作，並非低階領款之車手，而屬中層隱身幕後
    成員，依其犯罪情節，要無處最低法定本刑之理，且其前案
    執行完畢後，不知謹守法紀，未滿5年又犯本案，顯然對刑
    罰反應力薄弱，本案依想像競合犯理論最後所論處之三人以
    上共同犯詐欺取財罪，最低本刑僅1年以上有期徒刑非重，
    若加重被告張竣綸之最低本刑，顯無使被告張竣綸所受刑罰
    超過其所應負擔罪責之情形，被告張竣綸主張顯不可採。
㈨、被告林勝豐於附表一編號10、11此2次犯行，雖參與之共犯有
    未滿18歲之少年廖○修，然被告林勝豐於原審審理時供稱不
    知廖○修為少年，又無其他證據顯示被告林勝豐對此知情，
    自無從依兒童及少年福利與權益保障法第112第1項規定加重
    其刑。
㈩、再者，想像競合犯之處斷刑，本質上係「刑之合併」。其所
    謂從一重處斷，乃將想像競合犯組成之評價上數罪，合併為
    科刑一罪，其所對應之刑罰，亦合併其評價上數罪之數法定
    刑，而為一個處斷刑。易言之，想像競合犯侵害數法益者皆
    成立犯罪，論罪時必須輕、重罪併舉論述，同時宣告所犯各
    罪名，包括各罪有無加重、減免其刑之情形，亦應說明論列
    ，量刑時併衡酌輕罪部分量刑事由，評價始為充足，然後依
    刑法第55條前段規定「從一重處斷」，非謂對於其餘各罪可
    置而不論。因此，法院決定處斷刑時，雖以其中最重罪名之
    法定刑，做為裁量之準據，惟於裁量其輕重時，仍應將輕罪
    合併評價在內（最高法院108年度台上字第4405號、第4408
    號判決意旨參照）。洗錢防制法第16條第2項規定「犯前2條
    之罪，在偵查或審判中自白者，減輕其刑」，被告2人於原
    審審理時均就所犯洗錢犯行自白不諱，原應對被告2人依上
    開規定減輕其刑，然因其等所犯洗錢罪係屬想像競合犯其中
    之輕罪，惟參諸上開說明，僅能於量刑時一併衡酌該部分減
    刑事由，併此敘明。
、另按參與犯罪組織者，其參與情節輕微者，得減輕或免除其
    刑，組織犯罪防制條例第3條第1項但書固有明文。惟查本案
    被告林勝豐在詐欺集團中之分工，係與林祐任負責依指示提
    領附表一編號10、11、19至23所示被害人匯入人頭帳戶之贓
    款，再將領得贓款交付其他共犯轉由上游成員取得，被告林
    勝豐在本案犯行之角色及分工均居於重要地位，並使附表一
    編號10、11、19至23所示被害人受有財產上損害，難認其參
    與犯罪組織之情節輕微，自無依上開規定減輕或免除其刑之
    餘地。又組織犯罪防制條例第8條第1項規定「犯第3條之罪…
    …偵查及審判中均自白者，減輕其刑」，然因被告林勝豐於
    歷次警詢、偵訊時稱：我沒有參加詐騙集團、我不承認有加
    入犯罪組織等語(見警378號卷第75頁；警369號卷第4頁；少
    連偵第109號卷第55頁、第80頁)，並未於偵查中承認參與犯
    罪組織罪名，則其於審判中縱使對此認罪，亦無組織犯罪防
    制條例第8條第1項後段減輕其刑規定之適用，當毋庸於量刑
    時一併衡酌該部分減刑事由，併此敘明。
、至被告張竣綸固主張其家境貧寒，涉犯偽證罪出監後，無專
    業技能且留有前科，謀生不易僅能淪為詐騙集團成員，因此
    誤入歧途，依其犯罪之動機與背景，確有顯可憫恕之處。再
    者，被告張竣綸參與之犯罪手段平和，且犯罪所得以及對於
    社會之危害程度與普通詐欺取財罪並無更高，與動輒幾10人
    、犯罪獲利上千萬元之詐騙集團仍有不同，僅因犯罪人數多
    增加1人，即自普通詐欺取財罪躍升為加重詐欺罪，不免有
    情輕法重之情。又刑罰除制裁之功能外，更寓有教育、感化
    之目的，使誤入歧途而有心改善者，能盡快復歸社會，而被
    告張竣綸案發後坦承犯行、配合調查，犯後態度良好，雖科
    以法定最低刑度猶嫌過重，請求就被告張竣綸所犯附表一編
    號15至18所示之罪依刑法第59條減輕其刑。惟按刑法第59條
    所謂「犯罪之情狀可憫恕」，本係指審酌刑法第57條各款所
    列事項以及其他一切與犯罪有關之情狀結果，認其犯罪足堪
    憫恕者而言，必須犯罪另有特殊之原因與環境等，因在客觀
    上顯然足以引起一般同情、憐憫，審判者必須經通盤考量案
    發時之所有情狀後，認為縱予宣告法定最低度刑猶嫌過重者
    ，始有其適用。又刑法第339條之4之立法理由，乃認近年來
    詐欺案件頻傳，且趨於集團化、組織化，甚至結合網路、電
    信、通訊科技，每每造成廣大民眾受騙，此與傳統犯罪型態
    有別，若僅論以普通詐欺罪責，實無法充分評價行為人之惡
    性。參酌德國等外國立法例，均對於特殊型態之詐欺犯罪定
    有獨立處罰規定，爰增訂加重詐欺罪，並考量此等特殊詐欺
    型態行為之惡性、對於社會影響及刑法各罪衡平，將本罪法
    定刑定為1年以上7年以下有期徒刑，得併科100萬元以下罰
    金，且處罰未遂犯。又多人共同行使詐術手段，易使被害人
    陷於錯誤，其主觀惡性較單一個人行使詐術為重，有加重處
    罰之必要，爰仿照刑法第222條第1項第1款之立法例，將「
    三人以上共同犯之」列為加重處罰事由。則本條既新增未久
    ，其法定刑度符合最新主流民意，更應從嚴適用刑法第59條
    。經查，被告張竣綸並無何殘疾，竟不思付出勞力獲取合法
    收入，係因貪圖詐欺集團給予之報酬，加入詐欺犯罪組織，
    豈可一面因其品行不佳，前案犯罪執行完畢後，5年內又不
    能自持再度犯罪，卻主張偽證前科與本案罪質不同，不應加
    重最低刑度，脫卸加重處刑之不利益，一面又主張因有偽證
    前科而謀生不易，影響就職只能加入詐騙集團以詐騙他人維
    生，境遇令人同情而有情堪憫恕之處，要求酌減其刑，企圖
    占盡法律規定之好處與便宜，苟可如此，置一向勤勉信實、
    兢兢業業，恪遵法紀之善良百姓及因被告張竣綸犯行而受騙
    損失財物之附表一編號15至18所示被害人於何地，被告張竣
    綸詭辯要無可採，彰彰明甚。更何況，被告張竣綸於本案犯
    罪次數共4次，附表一編號15至18所示被害人損害金額不低
    ，被告張竣綸於所屬詐欺集團階層及分擔工作具有相當層級
    ，業如前述，被告張竣綸加入本案詐欺集團後所犯之詐欺案
    件非僅附表一編號15至18所示4案，另有其他犯行經臺灣嘉
    義地方法院以109年度訴字第566號、109年度金訴字第169號
    判決判處應執行有期徒刑1年7月，提起上訴後經本院以110
    年度金上訴字第706號、第707號駁回上訴，有上開判決書附
    卷可參(見本院卷第310至381頁)，被告張竣綸所為非但妨害
    金融秩序，更破壞人際間信任關係，使詐騙犯罪更加猖獗氾
    濫，犯罪情節非輕，對於社會治安及金融秩序影響甚鉅，縱
    其於本案並非擔任集團核心角色，依上開情節，亦難認其所
    涉各次犯行，存有足以引起一般人同情之具體條件、特殊原
    因或環境，並無顯可憫恕之特殊情狀。此外，其各次犯行均
    依刑法第339條之4第1項第2款之罪處斷，每次犯罪所應處之
    最低刑僅1年有期徒刑，並無任何情輕法重之情事，尚難認
    符合刑法第59條酌減其刑之要件，被告張竣綸主張委難憑採
    ，附此指明。
七、駁回上訴之理由：
㈠、原判決以被告2人本案犯行，罪證明確，因予適用組織犯罪防
    制條例第3條第1項後段、洗錢防制法第2條第2款、第14條第
    1項，刑法第11條前段、第28條、第339條之4第1項第2款、
    第55條前段、第47條第1項、第51條第5款，刑法施行法第1
    條之1第1項規定，並審酌被告2人均值青壯年，非無工作能
    力賺取所需，竟不思以合法途徑賺取錢財，率爾加入本案詐
    欺集團，共同詐騙他人辛苦賺得、積蓄之財物，而被告2人
    上開分工行為使本案詐欺集團得以遂行詐欺取財行為，對於
    整體犯罪計劃之實現亦屬不可或缺，更同時增加檢警查緝犯
    罪之困難，侵害無辜告訴人之財產權益，嚴重破壞社會治安
    ，所為實屬可議。又考量被告2人加入本案詐欺集團期間、
    在本案詐欺集團角色分工、參與程度高低，附表一編號10、
    11、15至23等人遭詐騙金額、被告2人取得犯罪所得數額多
    寡等情節；另衡及被告2人犯後均坦承犯行，且合於洗錢防
    制法第16條第2項所定減輕其刑事由；再參以被告2人之前科
    素行，有其等臺灣高等法院被告前案紀錄表存卷可查，與衡
    量被告張竣綸自陳高職畢業，為工人，日薪1,300元，尚需
    扶養阿姨、姨丈；被告林勝豐犯後與被害人祝永瀚、曾奕杰
    、鄭怡君、陳思佑、張俊偉等5人達成調解，並當庭賠償告
    訴人祝永瀚4,000元完畢(告訴人曾奕杰、鄭怡君、陳思佑、
    張俊偉部分檢察官並未起訴被告林勝豐，但被告林勝豐仍願
    與其等成立調解，更於調解時當庭給付曾奕杰4,500元、陳
    思佑5,000元、張俊偉3,000元完畢，足認其確有悔悟之心，
    犯後態度良好，此部分將於定執行之刑部分參酌)自陳高職
    畢業，從事土水工作，日薪1,500元，尚須扶養母親等一切
    情狀，分別量處如附表一編號10、11、15至23所示之刑，並
    定被告張竣綸應執行有期徒刑1年7月、被告林勝豐應執行有
    期徒刑1年6月。
㈡、經核原判決上開認事用法，均無不合，量刑亦稱允當。被告
    張竣綸以上述理由認應依刑法第59條規定酌減其刑，且原審
    量刑過重為由，提起上訴，指摘原判決不當；被告林勝豐則
    以其僅駕車搭載林祐任前往金融機構自動櫃員機提款，在本
    案擔任之角色較之其他車手更為邊緣，侵害法益危險性更加
    輕微，且已與5名被害人和解，並賠償現金或約定分期付款
    均已支付完畢，相較其他共同被告犯後態度更為良好，被告
    張竣綸、林祐任並未與被害人和解，角色較被告林勝豐更為
    核心，被告張竣綸之應執行刑卻僅1年7月，共犯林祐任則僅
    1年3月，原判決認定有罪刑顯不相當之情形為由，提起上訴
    ，指摘原判決不當。惟關於刑之量定，係實體法上賦予法院
    得為自由裁量之事項，倘其量刑已以行為人之行為罪責為基
    礎，並斟酌刑法第57條各款所列情狀，在法定刑度內，酌量
    科刑，如無偏執一端，致明顯失出失入情形，上級審法院即
    不得單就量刑部分遽指為不當或違法。原判決業依刑法第57
    條各項就卷內證據資料參互審酌，逐一剖析，做為其量刑基
    礎，於適法範圍內行使其量刑之裁量權，被告張竣綸本案犯
    行並無情堪憫恕及情輕法重之情形，業如前述，當無適用刑
    法第59條規定酌減其刑之餘地。另被告張竣綸本案所犯三人
    以上共同犯詐欺取財犯行，每罪最低應量處1年以上有期徒
    刑，被告張竣綸又有累犯應加重最低本刑之情形，原判決每
    罪僅酌量加重4個月，且定應執行刑亦僅1年7月，已屬量處
    低度刑，要無被告張竣綸所稱量刑過重之不當，被告張竣綸
    上訴顯無理由，應予駁回。至於被告林勝豐與共犯林祐任2
    人一組擔任車手領款，被告林勝豐於附表一編號10、11為實
    際領款之人，於附表一編號19至23則係搭載共犯林祐任前往
    金融機構自動櫃員機領款，並在旁把風警戒，所為均屬車手
    核心工作，與其他車手並無不同，要非被告林勝豐所辯較諸
    其他車手更為邊緣之角色，原判決以之視為與其他車手角色
    相同而為量刑，並無任何不當，被告林勝豐此部分上訴顯不
    可採。又被告林勝豐固與本案5名被害人和解，然僅其中1人
    即附表一編號20所示被害人祝永瀚為其所參與領款之詐騙對
    象，其餘被害人並非被告林勝豐經起訴犯行之被害人，被告
    林勝豐仍願與渠等和解，其犯後態度良好，已經原判決據以
    採為量刑之基礎，並特別說明於定應執行刑時將給予特別考
    量優惠，矧諸被告林勝豐本案犯行共7次，原判決已就被告
    林勝豐各次犯行之罪數、被害人損害金額、有無和解等情形
    ，為合理之差別待遇，被告林勝豐已和解之附表一編號20犯
    行，原審僅量處最低度刑1年，其餘未和解之6罪，亦僅酌量
    加重2至3個月，且定應執行刑亦僅1年6月，較之本案犯行次
    數為少之被告張竣綸更輕，至於共犯林祐任於本案僅遭起訴
    與被告林勝豐共犯附表一編號10此次犯行，即經原判決判處
    與被告林勝豐相同之刑度有期徒刑1年3月，兩相比較被告林
    勝豐於本案遭判處7次犯行，定應執行刑後僅較諸共犯林祐
    任增加3月有期徒刑，若非原判決考量被告林勝豐犯後態度
    良好而大幅度減輕其應執行刑，何以致之，故被告林勝豐指
    摘原判決有罪與刑顯不相當之不當情形，亦無理由，其上訴
    均應予駁回。
㈢、此外，被告林勝豐以其並無前科，目前有正當工作，擔任上
    越工程行泥作師傅，並提出在職證明書供參，係因欠缺法治
    觀念才犯下本案，涉案程度不深，只參與2天即因心中覺得
    不妥，未再參與任何犯行，犯罪所得僅2,000元，但補償被
    害人高達29,000元，已付出相當代價，經此偵、審程序之教
    訓，足以使其心生警惕，嚇阻再犯，請求附向公庫支付一定
    金額及提供義務勞務之條件賜予緩刑宣告云云。惟查，被告
    林勝豐固未曾因故意犯罪受有期徒刑以上刑之宣告，有臺灣
    高等法院被告前案紀錄表在卷可按，然考量被告林勝豐貪圖
    詐欺集團給予之報酬，加入詐欺犯罪組織，依指示與林祐任
    一同前往自動櫃員機提領附表一編號10、11、19至23所示被
    害人匯入人頭帳戶之款項，再將贓款層層轉交上游成員收受
    ，隱匿犯罪所得，製造金流斷點，使檢警難以向上追查、溯
    源，所為非但妨害金融秩序，更破壞人際間信任關係，使詐
    騙犯罪更加猖獗氾濫，並造成附表一編號10、11、19至23所
    示被害人財產受損，且前後共計7次犯行，犯罪情節非輕，
    對於社會治安及金融秩序影響甚鉅，被告林勝豐犯行造成7
    名被害人財產受損，惟其僅與附表一編號20所示被害人祝永
    瀚成立調解並賠償祝永瀚4,000元，其餘6名被害人則仍未和
    解或取得其等原諒，本院認尚難給予其緩刑之寬典，附此敘
    明。
八、依刑事訴訟法第368條、第371條，判決如主文。
本案經檢察官黃立宇提起公訴，檢察官趙中岳到庭執行職務。
中　　華　　民　　國　　111 　年　　7 　　月　　13　　日
                  刑事第六庭    審判長法　官  張瑛宗
                                      法　官  林逸梅
                                      法　官  李秋瑩
以上正本證明與原本無異。
如不服本判決應於收受送達後20日內向本院提出上訴書狀，其未
敘述上訴理由者，並得於提起上訴後20日內向本院補提理由書（
均須按他造當事人之人數附繕本）「切勿逕送上級法院」。
　　　　　　　　　　　　　　　　　　　書記官  劉紀君
中　　華　　民　　國　　111 　年　　7 　　月　　13　　日

附錄本案論罪科刑法條：
組織犯罪防制條例第3條
發起、主持、操縱或指揮犯罪組織者，處3年以上10年以下有期
徒刑，得併科新臺幣1億元以下罰金；參與者，處6月以上5年以
下有期徒刑，得併科新臺幣1千萬元以下罰金。但參與情節輕微
者，得減輕或免除其刑。
具公務員或經選舉產生之公職人員之身分，犯前項之罪者，加重
其刑至二分之一。
犯第1項之罪者，應於刑之執行前，令入勞動場所，強制工作，
其期間為3年。
前項之強制工作，準用刑法第90條第2項但書、第3項及第98條第
2項、第3項規定。
以言語、舉動、文字或其他方法，明示或暗示其為犯罪組織之成
員，或與犯罪組織或其成員有關聯，而要求他人為下列行為之一
者，處3年以下有期徒刑，得併科新臺幣3百萬元以下罰金：
一、出售財產、商業組織之出資或股份或放棄經營權。
二、配合辦理都市更新重建之處理程序。
三、購買商品或支付勞務報酬。
四、履行債務或接受債務協商之內容。
前項犯罪組織，不以現存者為必要。
以第5項之行為，使人行無義務之事或妨害其行使權利者，亦同
。
第5項、第7項之未遂犯罰之。

洗錢防制法第14條
有第二條各款所列洗錢行為者，處7年以下有期徒刑，併科新臺
幣5百萬元以下罰金。
前項之未遂犯罰之。
前二項情形，不得科以超過其特定犯罪所定最重本刑之刑。

中華民國刑法第339條之4
犯第339條詐欺罪而有下列情形之一者，處1年以上7年以下有期
徒刑，得併科1百萬元以下罰金：
一、冒用政府機關或公務員名義犯之。
二、三人以上共同犯之。
三、以廣播電視、電子通訊、網際網路或其他媒體等傳播工具，
    對公眾散布而犯之。
前項之未遂犯罰之。

附表一：編號同起訴書附表一
編號 被害人 詐欺日期及方式 匯款時、地、金額  匯入人頭帳號 提領時間、地點、金額及贓款處置 本案起訴被告之所犯罪名及宣告刑 10 吳采綸 詐欺集團成員於108年3月18日下午1時30分許，盜用吳采綸友人之FACEBOOK帳號，佯登販賣iPhone手機之訊息，吳采綸瀏覽後以通訊軟體LINE與「陳琪玲」聯繫，「陳琪玲」佯稱有手機可販售，吳采綸因而陷入錯誤，依該人之指示匯款。 108年3月18日下午2時7分許，在新北市○○區○○街00號之統一超商ATM，轉帳1萬6,000元。  張惠婷所有之上海儲蓄商業銀行帳戶(000-00000000000000) 被告林勝豐於108年3月18日下午2時27分許，在雲林縣○○市○○路000號之統一超商○○門市，提領1萬6,000元後，全數交付共犯林祐任，由共犯林祐任將款項交付廖○修，再由廖○修交付共犯劉良裕、孫展鴻2人。 林勝豐犯三人以上共同詐欺取財罪，處有期徒刑壹年參月。  【卷證出處】 ⒈告訴人吳采綸警詢之指訴（警369號卷第17頁至第21頁） ⒉上海商業銀行帳號00000000000000號【張惠婷】帳戶交易明細1份（警369號卷第11頁、本院卷二第211頁） ⒊提款監視器擷圖1張（警369號卷第13頁） ⒋內政部警政署反詐騙案件紀錄表、受理各類案件紀錄表、受理詐騙帳戶通報警示簡便格式表（警369號卷第29頁至第33頁） ⒌中國信託銀行自動櫃員機交易明細表、LINE詐欺聯絡對話紀錄（警369號卷第35頁至第43頁） ⒍共犯孫展鴻警詢、偵訊之自白（警432號卷一第73頁至第79頁、偵第4481號卷第38頁、少連偵第116號卷第82頁至第86頁） ⒎共犯林祐任偵訊之供述（少連偵第109號卷第61頁至第63頁） ⒏被告林勝豐警詢之供述（警369號卷第4頁至第5頁）       11 李素凌 詐欺集團成員於108年3月18日下午2時14分許，盜用李素凌友人之FACEBOOK帳號，佯登販賣iPhone手機之訊息，李素凌瀏覽後以通訊軟體LINE與「陳琪玲」聯繫，「陳琪玲」佯稱有手機可販售，李素凌因而陷入錯誤，下單購買5支(含個人1支，友人鄭雅今、黃宥溱透過李素凌各購買3支、1支)，再依該人之指示匯款。 ㈠李素凌108年3月18日下午2時34分許，在臺南市○○區○○路000號之統一超商ATM，轉帳1萬5,000元。 ㈡鄭雅今於同日下午2時33分轉帳1萬5,000元、下午4時9分轉帳1萬6,000元(起訴書漏載，應予補充)。 ㈢黃宥溱於同日下午5時54分轉帳1萬5,000元(起訴書漏載，應予補充)。    張惠婷所有之上海儲蓄商業銀行帳戶 (000-00000000000000) ㈠被告林勝豐於108年3月18日下午2時51分、52分許，在雲林縣○○市○○路0段000號之全家超商○○○○門市，提領2萬元、1萬元(即李素凌、鄭雅今各轉帳1萬5,000元總合)後，將全數款項交付共犯林祐任，由共犯林祐任將款項交付廖○修，再由廖○修交付共犯劉良裕、孫展鴻2人。 ㈡共犯林祐任於同日下午4時12分、21分、22分在雲林縣○○市○○路000號、540號之統一超商○○門市，提領1萬元、2萬元、1萬1,000元(含鄭雅今轉帳之1萬6,000元，及不詳人匯入款項，起訴書漏載，應予補充)。 林勝豐犯三人以上共同詐欺取財罪，處有期徒刑壹年參月。  【卷證出處】 ⒈被害人李素凌108年3月21日警詢之指述（警369號卷第51頁至第57頁） ⒉上海商業銀行帳號00000000000000號【張惠婷】帳戶交易明細1份（警369號卷第11頁、本院卷二第211頁） ⒊提款監視器擷圖1張（警369號卷第13頁） ⒋內政部警政署反詐騙案件紀錄表、受理各類案件紀錄表、受理詐騙帳戶通報警示簡便格式表（警369號卷第49頁、第71頁、第73頁） ⒌中國信託銀行自動櫃員機交易明細表、LINE詐欺聯絡對話紀錄（警369號卷第75頁、第91頁至第107頁） ⒍提領畫面1份(少連偵第44號卷第184頁至第185頁) ⒎共犯孫展鴻警詢、偵訊之自白（警432號卷一第73頁至第79頁、偵第4481號卷第38頁、少連偵第116號卷第82頁至第86頁） ⒏共犯林祐任偵訊、另案之供述（少連偵第109號卷第61頁至第63頁、少連偵第44號卷第279頁至第280頁） ⒐被告林勝豐警詢、偵訊之供述（警369號卷第4頁至第5頁、少連偵第109號卷第61頁至第65頁)       15 楊錦樹 詐欺集團成員於108年3月20日上午11時許，撥打電話向楊錦樹佯稱為其友人，急需用錢，楊錦樹因而陷於錯誤，持其配偶黃靖淑之帳戶依該人之指示匯款。 108年3月20日上午11時39分許，在高雄市○○○路00號之兆豐銀行，臨櫃匯款15萬元。  賴建凱所有之兆豐銀行帳戶 (000-00000000000) 共犯李宗憲於108年3月20日中午12時15分至18分許，在雲林縣○○鎮○○○路000巷0號1樓之OK超商○○門市，提領2萬元，共6次，再將全數款項交付被告張竣綸，被告張竣綸再交付共犯劉良裕。 張竣綸犯三人以上共同詐欺取財罪，累犯，處有期徒刑壹年肆月。   【卷證出處】 ⒈告訴人楊錦樹警詢之指訴（警378號卷二第25頁至第27頁） ⒉提款監視器畫面擷圖1份（警378號卷一第33頁至第36頁） ⒊受理詐騙帳戶通報警示簡便格式表（警378號卷二第29頁） ⒋兆豐銀行新臺幣存摺類存款憑條副本聯、匯款存摺封面及內頁1份（警378號卷二第35頁至第37頁） ⒌兆豐銀行帳號00000000000號【賴建凱】帳戶交易明細1份（警378號卷二第165頁至第167頁） ⒍共犯李宗憲警詢、偵訊之自白（警378號卷一第15頁至第17頁、少連偵第109號卷第51頁） ⒎被告張竣綸偵訊之自白（少連偵第109號卷第94頁至第98頁）       16 李其芳 詐欺集團成員於108年3月19日晚間7時13分許，撥打電話佯為網路賣家向告訴人李其芳謊稱：因工作人員操作訂單錯誤，若要取消需至ATM操作云云，李其芳因而陷於錯誤，依該人之指示匯款。 ㈠108年3月20日下午5時22分、26分許，在花蓮縣○○鄉○○郵局ATM分別轉帳2萬9,989元、2萬5,123元。 ㈡同日下午5時42分、晚間6時26分許，在花蓮○○醫院內之彰化銀行ATM轉帳2萬9,985元。 ㈢同日晚間6時26分許，在花蓮○○醫院內之彰化銀行ATM轉帳存款3萬元。  沈俊傑所有彰化銀行帳戶 (000-0000000000000000) ㈠共犯李宗憲於下列時地提領款項：   ⒈於108年3月20日下午5時35分至38分許，在雲林縣○○鎮○○路000號之彰化銀行○○分行內，提領3萬元、3萬元、1萬4,000元、200元(含不詳匯入款項1萬9,012元)。   ⒉於同日晚間6時1分許，在雲林縣○○鎮○○路000號之彰化銀行○○分行內，提領3萬元。   ⒊於同日晚間6時33分、34分許，在雲林縣○○鎮○○○路000巷0號1樓之OK超商，提領2萬、9,900元。 ㈡共犯李宗憲將上開全數贓款交付予被告張竣綸，被告張竣綸再交付共犯劉良裕。 張竣綸犯三人以上共同詐欺取財罪，累犯，處有期徒刑壹年肆月。   【卷證出處】 ⒈告訴人李其芳警詢之指訴（警378號卷二第87頁至第91頁） ⒉提款監視器畫面擷圖1份（警378號卷一第37頁、第42頁） ⒊內政部警政署反詐騙諮詢專線紀錄表、受理詐騙帳戶通報警示簡便格式表（警378號卷二第93頁至第95頁） ⒋中華郵政、彰化銀行自動櫃員機交易明細表及匯款存摺內頁1份（警378號卷二第97頁至第101頁） ⒌彰化銀行帳號00000000000000號【沈俊傑】帳戶交易明細1份（警378號卷二第173頁至第175頁） ⒍共犯李宗憲警詢、偵訊之自白（警378號卷一第15頁至第17頁、少連偵第109號卷第51頁） ⒎被告張竣綸偵訊之自白（少連偵第109號卷第94頁至第98頁）       17 汪學澤 詐欺集團成員於108年3月20日下午3時前某時許佯登販賣iPhone手機之訊息，汪學澤於上開時間瀏覽後以通訊軟體LINE與「陳秋伊」聯繫，「陳秋伊」佯稱有手機可販售，汪學澤因而陷入錯誤，依該人之指示匯款。 108年3月20日下午4時47分許，在臺中市○○區○○路0段00號之統一超商ATM，轉帳1萬元。  蔡明華所有之國泰銀行帳戶 (000-000000000000) 共犯李宗憲於108年3月20日下午5時2分許，在雲林縣○○鎮○○○路000巷0號1樓之OK超商內，提領1萬元後，將贓款全數交給被告張竣綸，被告張竣綸再交付共犯劉良裕。 張竣綸犯三人以上共同詐欺取財罪，累犯，處有期徒刑壹年肆月。   【卷證出處】 ⒈告訴人汪學澤警詢之指訴（警378號卷二第43頁至第47頁） ⒉提款監視器畫面擷圖1份（警378號卷一第36頁) ⒊內政部警政署反詐騙諮詢專線紀錄表、受理各類案件紀錄表、受理詐騙帳戶通報警示簡便格式表（警378號卷二第49頁至第51頁、第67頁） ⒋中國信託銀行自動櫃員機交易明細表、LINE詐欺聯絡對話紀錄（警378號卷二第57頁至第61頁） ⒌國泰銀行帳號000000000000號【蔡明華】帳戶交易明細1份（警378號卷二第169頁至第171頁） ⒍共犯李宗憲警詢、偵訊之自白（警378號卷一第15頁至第17頁、少連偵第109號卷第51頁） ⒎被告張竣綸偵訊之自白（少連偵第109號卷第94頁至第98頁）       18 王明昇 詐欺集團成員於108年3月20日晚間6時前某時許，盜用王明昇友人之FACEBOOK帳號，佯登販賣iPhone手機之訊息，王明昇於上開時間瀏覽後以通訊軟體LINE與對方聯繫，對方佯稱有手機可販售，王明昇因而陷入錯誤，依該人之指示匯款。 108年3月20日晚間6時7分許，在新北市○○區，以網路轉帳之方式，轉帳1萬元。  蔡明華所有之國泰銀行帳戶 (000-000000000000) 共犯李宗憲於108年3月20日晚間6時16分許，在雲林縣○○鎮○○路00號之○○郵局，提領1萬後，將贓款全數交給被告被告張竣綸，被告張竣綸再交付共犯劉良裕。 張竣綸犯三人以上共同詐欺取財罪，累犯，處有期徒刑壹年肆月。   【卷證出處】 ⒈被害人王明昇警詢之指述（警378號卷二第71頁至第75頁） ⒉提款監視器畫面擷圖1份（警378號卷一第41頁) ⒊內政部警政署反詐騙諮詢專線紀錄表（警378號卷二第77頁至第79頁） ⒋永豐網路銀行交易擷圖（警378號卷二第81頁） ⒌國泰銀行帳號000000000000號【蔡明華】帳戶交易明細1份（警378號卷二第169頁至第171頁） ⒍共犯李宗憲警詢、偵訊之自白（警378號卷一第15頁至第17頁、少連偵第109號卷第51頁） ⒎被告張竣綸偵訊之自白（少連偵第109號卷第94頁至第98頁）       19 范中鼎 詐欺集團成員於108年3月19日下午4時前某時許佯登販賣iPhone手機之訊息，范中鼎於上開時間瀏覽後以通訊軟體LINE與「陳秋伊」聯繫，「陳秋伊」佯稱有手機可販售，范中鼎因而陷入錯誤，依該人之指示匯款。 109年3月19日下午4時39分、45分許，在桃園市某處以網路轉帳之方式，各轉帳3萬1,000元、1萬5,000元。  林晉嫺所有之凱基銀行帳戶 (000-00000000000000) 被告林勝豐於109年3月19日下午4時46分前不久，駕駛車牌號碼00-0000號自用小客車，搭載共犯林祐任，前往雲林縣○○鎮○○路00號之全家超商，被告林勝豐在現場擔任警戒工作，由共犯林祐任於同日下午4時46分至48分許，提領2萬、1萬1,000元、1萬5,000元後，將全數贓款交給共犯劉良裕、孫展鴻。 林勝豐犯三人以上共同詐欺取財罪，處有期徒刑壹年貳月。   【卷證出處】 ⒈告訴人范中鼎警詢之指訴（警378號卷二第107頁至第110頁） ⒉提款監視器畫面擷圖1份（警378號卷一第77頁、第176頁至第178頁） ⒊內政部警政署反詐騙諮詢專線紀錄表、受理各類案件紀錄表、受理詐騙帳戶通報警示簡便格式表（警378號卷二第111頁、第112頁、第115頁） ⒋凱基銀行帳號000000000000號【林晉嫺】帳戶交易明細1份（警378號卷二第221頁） ⒌共犯林祐任警詢、偵訊之自白（警378號卷一第102頁至第105頁、警957號卷第92頁、少連偵卷第59頁） ⒍被告林勝豐警詢、偵訊之供述（警378號卷一第75頁至第77頁、第83頁、少連偵第109號卷第80頁）       20 祝永瀚 詐欺集團成員於108年3月19日下午4時前某時許，盜用祝永瀚友人之FACEBOOK帳號，佯登販賣iPhone手機之訊息，祝永瀚於上開時間瀏覽後以通訊軟體LINE與「陳秋伊」聯繫，「陳秋伊」佯稱有手機可販售，祝永瀚因而陷入錯誤，依該人之指示匯款。 108年3月19日下午5時25分許，在新北市○○區○○路000號之○○區農會ATM，轉帳1萬元。  林晉嫺所有之凱基銀行帳戶 (000-00000000000000) 被告林勝豐於109年3月19日下午5時33分前不久，駕駛車牌號碼00-0000號自用小客車，搭載共犯林祐任，前往雲林縣○○鎮○○街000巷00號之大潤發○○店，被告林勝豐在現場擔任警戒工作，共犯林祐任於同日下午5時33分許，提領1萬元後，將全數贓款交給共犯劉良裕、孫展鴻。 林勝豐犯三人以上共同詐欺取財罪，處有期徒刑壹年。  【卷證出處】 ⒈告訴人祝永瀚警詢之指訴（警378號卷二第116頁至第118頁） ⒉提款監視器畫面擷圖1份（警378號卷一第79頁、第179頁） ⒊內政部警政署反詐騙諮詢專線紀錄表、受理詐騙帳戶通報警示簡便格式表（警378號卷二第119頁、第120頁） ⒋中和地區農會自動櫃員機交易明細表（警378號卷二第122頁） ⒌凱基銀行帳號000000000000號【林晉嫺】帳戶交易明細1份（警378號卷二第223頁） ⒍共犯林祐任警詢、偵訊之自白（警378號卷一第102頁至第105頁、警957號卷第92頁、少連偵卷第59頁） ⒎被告林勝豐警詢、偵訊之供述（警378號卷一第75頁至第79頁、第83頁、少連偵第109號卷第80頁）       21 宋巧惠 詐欺集團成員於108年3月19日下午5時45分前某時許佯登販賣iPhone手機之訊息，宋巧惠瀏覽後以通訊軟體LINE與對方聯繫，對方佯稱有手機可販售，宋巧惠因而陷入錯誤，依該人之指示匯款。 108年3月19日下午5時55分許，在苗栗縣某處，以網路轉帳之方式，轉帳3萬元。  林晉嫺所有之凱基銀行帳戶 (000-00000000000000) 被告林勝豐於109年3月19日晚間6時許前不久，駕駛車牌號碼00-0000號自用小客車，搭載共犯林祐任，前往雲林縣○○鄉○○路0段000號之萊爾富超商，被告林勝豐在現場擔任警戒工作，共犯林祐任於同日晚間6時、6時1分許，提領2萬元、2萬元（含不詳匯入款項1萬元）後，將全數贓款交給共犯劉良裕、孫展鴻。 林勝豐犯三人以上共同詐欺取財罪，處有期徒刑壹年貳月。   【卷證出處】 ⒈被害人宋巧惠警詢之指述（警378號卷二第124頁至第126頁） ⒉提款監視器畫面擷圖1份（警378號卷一第79頁、第180頁、第181頁、第184頁、第185頁） ⒊內政部警政署反詐騙案件紀錄表、受理各類案件紀錄表、受理詐騙帳戶通報警示簡便格式表（警378號卷二第127頁、第128頁、第131頁） ⒋凱基銀行帳號000000000000號【林晉嫺】帳戶交易明細1份（警378號卷二第223頁） ⒌共犯林祐任警詢、偵訊之自白（警378號卷一第102頁至第106頁、警957號卷第92頁、少連偵第109號卷第59頁） ⒍被告林勝豐警詢、偵訊之供述（警378號卷一第79頁至第83頁、少連偵第109號卷第80頁）       22 姜君柔 詐欺集團成員於108年3月19日晚間6時40分前某時許佯登販賣iPhone手機之訊息，姜君柔於上開時間瀏覽後以通訊軟體LINE與對方聯繫，對方佯稱有手機可販售，姜君柔因而陷入錯誤，依該人之指示匯款。 108年3月19日晚間6時40分許，在高雄市○○區之住處，以網路轉帳之方式，轉帳1萬元。  葛珊珊所有之中華郵政帳戶 (000-00000000000000) 被告林勝豐於109年3月19日晚間6時48分前不久，駕駛車牌號碼00-0000號自用小客車，搭載共犯林祐任，前往雲林縣○○鄉○○路0段000號之萊爾富超商，被告林勝豐在現場擔任警戒工作，共犯林祐任於同日晚間6時48分至50分許，提領2萬元、4,000元、900元（含附表一編號23蕭乃菁詐欺款項1萬5,000元）後，將全數贓款交給共犯劉良裕、孫展鴻。 林勝豐犯三人以上共同詐欺取財罪，處有期徒刑壹年貳月。  【卷證出處】 ⒈告訴人姜君柔警詢之指訴（警378號卷二第132頁至第134頁） ⒉提款監視器畫面擷圖1份（警378號卷一第184頁、第185頁） ⒊內政部警政署反詐騙諮詢專線紀錄表、受理各類案件紀錄表、受理詐騙帳戶通報警示簡便格式表（警378號卷二第135頁、第136頁、第141頁） ⒋匯款存摺內頁1紙（警378號卷二第140頁） ⒌中華郵政帳號00000000000000號【葛珊珊】帳戶交易明細1份（警378號卷二第225頁至第227頁） ⒍共犯林祐任警詢、偵訊之自白（警378號卷一第102頁至第106頁、警957號卷第92頁、少連偵第109號卷第59頁） ⒎被告林勝豐警詢、偵訊之供述（警378號卷一第79頁至第83頁、少連偵第109號卷第80頁）       23 蕭乃菁 詐欺集團成員於108年3月19日晚間6時前某時許，盜用蕭乃菁友人之FACEBOOK帳號，佯登販賣iPhone手機之訊息，蕭乃菁於上開時間瀏覽後以通訊軟體LINE與「陳琪玲」聯繫，「陳琪玲」佯稱有手機可販售，蕭乃菁因而陷入錯誤，依該人之指示匯款。 108年3月19日晚間6時43分許，在新北市○○區○○街000巷00號4樓，以網路轉帳之方式，轉帳1萬5,000元。  葛珊珊所有之中華郵政帳戶 (000-00000000000000) 被告林勝豐於109年3月19日晚間6時48分前不久，駕駛車牌號碼00-0000號自用小客車，搭載共犯林祐任，前往雲林縣○○鄉○○路0段000號之萊爾富超商，被告林勝豐在現場擔任警戒工作，共犯林祐任於同日晚間6時48分至50分許，提領2萬元、4,000元、900元（含附表一編號22姜君柔詐欺款項1萬元），將全數贓款交給共犯劉良裕、孫展鴻。 林勝豐犯三人以上共同詐欺取財罪，處有期徒刑壹年貳月。    【卷證出處】 ⒈告訴人蕭乃菁警詢之指訴（警378號卷二第143頁至第145頁） ⒉提款監視器畫面擷圖1份（警378號卷一第184頁、第185頁） ⒊內政部警政署反詐騙案件紀錄表、受理各類案件紀錄表、受理詐騙帳戶通報警示簡便格式表（警378號卷二第146頁、第147頁、第150頁） ⒋中華郵政帳號00000000000000號【葛珊珊】帳戶交易明細1份（警378號卷二第225頁至第227頁） ⒌共犯林祐任警詢、偵訊之自白（警378號卷一第102頁至第106頁、警957號卷第92頁、少連偵第109號卷第59頁） ⒍被告林勝豐警詢、偵訊之供述（警378號卷一第79頁至第83頁、少連偵第109號卷第80頁）